臺灣高等法院交通事件裁定　　　　　　　　　　　　九十三年度交抗字第五一五號
　　抗　告　人
　　即受處分人　甲○○
右列抗告人因違反道路交通管理處罰條例案件，不服臺灣新竹地方法院中華民國九十
三年六月二十八日裁定（九十三年度交聲更字第四號），提起抗告，本院裁定如左：
    主  文
抗告駁回。
    理  由
一、抗告意旨略以：
　(一)抗告人為車牌號碼ＤＬ—一五０五號自用小客車之所有人，於民國九十二年八月
　  二十四日下午三時三十分許，駕駛該車在新竹市○○路二巷內停放，該區並非紅
    線區域，新竹市警察局竹市警交字第０９２００４３７８９號函所附照片，顯然
    車輛已被移動拖上拖吊車後才予拍攝，車身傾斜並已與人行紅磚道有頗大距離，
    根本無法顯示車輛原本停放位置，且與道路交通管理處罰條例第五十六條第二項
    汽車駕駛人停車時，在禁止臨時停車處所停車者，如汽車駕駛人不在車內時，得
    於舉發其違規後，使用民間拖吊車脫離之規定不符。
  (二)抗告人最初質疑罰單右下角「填單人職名章」處完全空白，沒有員警簽名，然而
    原審九十二年度交聲字第二三三號裁定中表示經查詢結果承辦員警為「林進吉」
    ，乃該員警漏蓋所致，嗣經抗告人提起抗告後，原審九十三年度交聲更字第四號
    裁定中舉發的承辦員警突然變為「王瑞斌」，承辦員警前後不一，顯不合理。
二、按汽車駕駛人駕駛汽車停車時，在禁止臨時停車處所不得停車，道路交通安全規
    則第一百十二條第一項第一款定有明文；而汽車駕駛人停車時，在禁止臨時停車
    處所停車者，處六百元以上一千二百元以下罰鍰，道路交通管理處罰條例第五十
    六條第一項第一款亦有處罰規定。
三、本院查：
　(一)據證人即舉發本件違規之新竹市警察局交通隊員警王瑞斌於原審結證稱：抗告人
　  因紅線停車才遭舉發，本件車子還沒有移動位置，車子本來即停放在如舉發相片
    所示之位置，而按一般拖吊程序須先鳴笛，員警下車照相，同時間助手架輔助輪
　　，司機把輔助輪升高，員警貼封條，要等四輪離地架上輔助輪，封條貼上才會移
　  動車子等語（見卷附原審九十三年五月二十五日訊問筆錄），且依卷附新竹市警
    察局交通隊交通違規事件照片正本（見原審九十三年度交聲更字第四號卷第十三
    頁），顯示車子左下方一名技工正戴著手套用手架輔助輪進行架輪程序，此時該
    車四輪尚未完全離地，可知拖吊車尚未移動違規車輛，該車所出現之位置即為原
    本停放之位置，是該拖吊程序與道路交通管理處罰條例第五十六條第二項規定無
    所違背，又該地屬於畫有紅線禁止停車之區域，綜上可知，抗告人所有前開車輛
    停車位置確實為設有紅色標線路段，且據舉發照片及證人所述，本件舉發違規程
    序係按照一般拖吊程序進行，故抗告人此部份所辯顯為卸責之詞，不足採信。
  (二)至於抗告人提及最初罰單右下角「填單人職名章」處完全空白，沒有員警簽名，
    然而原審在九十二年度交聲字第二三三號裁定中表示經查詢結果承辦員警為「林
    進吉」，乃該員警漏蓋所致，嗣經抗告人提起抗告後，原審在九十三年度交聲更
    字第四號裁定中表示舉發的承辦員警突然變為「王瑞斌」，承辦員警前後不一，
    顯不合理云云。依原審向新竹市警察局交通隊查詢結果：承辦本案之警員林進吉
    ，日前因公車禍受傷在家休養，致無法與其聯絡到庭作證，依據所留存之存根聯
    確實有「警員林進吉」之職章於其上，此當係警員漏蓋所致；且據新竹市警察局
    九十三年四月十三日竹市警交字第０９３００００４１４號函說明二：經查民眾
    甲○○君所有ＤＬ—一五０五號自小客車於九十二年八月二十四日在本市○○路
    二巷紅線路段違規停車，本市員警依頒訂拖吊作業程序執行違規拖吊，當時執行
    警員為王瑞斌；領車時違規掣單舉發警員為林進吉，該二員目前均服務於本局交
    通隊等語（見同上卷第十一頁），顯見該二名員警皆係承辦本案之員警，抗告人
    此部份質疑尚不足以動搖本院之認定，附此說明。
四、原審以抗告人確實有前開交通違規之行為，認原處分機關依道路交通管理處罰條
    例第五十六條第一項第一款規定，裁處罰鍰新臺幣九百元，於法有據，因而駁回
    抗告人在原審之異議，依法洵無不合，抗告人抗告意旨執上理由指摘原裁定不當
    ，為無理由，應予駁回。
五、據上論斷，應依道路交通案件處理辦法第二十六條、道路交通管理處罰條例第八
    十九條、刑事訴訟法第四百十二條，裁定如主文。
中　　　華　　　民　　　國　　　九十三　　　年　　七　　月　　二十八　　日
                              臺灣高等法院交通法庭
                                  審判長法  官  吳 　　 敦
                                        法  官  張　傳　栗
                                        法  官  梁　宏　哲
右正本證明與原本無異。
不得再抗告。
                                        書記官　劉　貞　達
中　　　華　　　民　　　國　　　九十三　　　年　　七　　月　　二十八　　日
